<?xml version="1.0" encoding="UTF-8" standalone="yes"?>
<Wordlist>
    <Paradigm pdgId="1219059" lemma="зану+дзіцца" tag="VIPRX">
        <Variant id="a" pravapis="A2008" lemma="зану+дзіцца">
            <Slounik name="piskunou2012" idx="63917">{b}зану´дзі´цца{/b} {i}зак.{/i}, зану´джуся, -дзіцца {i}і{/i} зануджу´ся, -у´дзіцца /// v10{sup}1{/sup}#v10{sup}1{/sup} C/</Slounik>
            <Form tag="0">занудзі+цца</Form>
            <Form tag="F1S">зануджу+ся</Form>
            <Form tag="F2S">зану+дзішся</Form>
            <Form tag="F3S">зану+дзіцца</Form>
            <Form tag="F1P">зану+дзімся</Form>
            <Form tag="F2P">зану+дзіцеся</Form>
            <Form tag="F3P">зану+дзяцца</Form>
            <Form tag="PMS">занудзі+ўся</Form>
            <Form tag="PFS">занудзі+лася</Form>
            <Form tag="PNS">занудзі+лася</Form>
            <Form tag="PXP">занудзі+ліся</Form>
            <Form tag="I2S">занудзі+ся</Form>
            <Form tag="I2P">занудзі+цеся</Form>
            <Form tag="PG">занудзі+ўшыся</Form>
        </Variant>
        <Variant id="b" pravapis="A2008" lemma="занудзі+цца">
            <Slounik name="piskunou2012" idx="63917">{b}зану´дзі´цца{/b} {i}зак.{/i}, зану´джуся, -дзіцца {i}і{/i} зануджу´ся, -у´дзіцца /// v10{sup}1{/sup}#v10{sup}1{/sup} C/</Slounik>
        </Variant>
    </Paradigm>
    <Paradigm pdgId="1219060" lemma="зану+дзіць" tag="VTPNX">
        <Variant id="a" pravapis="A2008" lemma="зану+дзіць">
            <Slounik name="piskunou2012" idx="63918">{b}зану´дзі´ць{/b} {i}зак.{/i}, {i}з{/i}ану´джу, -дзіць {i}і{/i} зануджу´, -у´дзіць ({i}засмуціць{/i}; {i}безас.{/i}: {i}выклікаць млоснасць{/i}) /// v10{sup}1{/sup}#v10{sup}1{/sup} C/</Slounik>
            <Form tag="0">занудзі+ць</Form>
            <Form tag="F1S">зануджу+</Form>
            <Form tag="F2S">зану+дзіш</Form>
            <Form tag="F3S">зану+дзіць</Form>
            <Form tag="F1P">зану+дзім</Form>
            <Form tag="F2P">зану+дзіце</Form>
            <Form tag="F3P">зану+дзяць</Form>
            <Form tag="PMS">занудзі+ў</Form>
            <Form tag="PFS">занудзі+ла</Form>
            <Form tag="PNS">занудзі+ла</Form>
            <Form tag="PXP">занудзі+лі</Form>
            <Form tag="I2S">занудзі+</Form>
            <Form tag="I2P">занудзі+це</Form>
            <Form tag="PG">занудзі+ўшы</Form>
        </Variant>
        <Variant id="b" pravapis="A2008" lemma="занудзі+ць">
            <Slounik name="piskunou2012" idx="63918">{b}зану´дзі´ць{/b} {i}зак.{/i}, {i}з{/i}ану´джу, -дзіць {i}і{/i} зануджу´, -у´дзіць ({i}засмуціць{/i}; {i}безас.{/i}: {i}выклікаць млоснасць{/i}) /// v10{sup}1{/sup}#v10{sup}1{/sup} C/</Slounik>
        </Variant>
    </Paradigm>
    <Paradigm pdgId="1220443" lemma="зну+дзіцца" tag="VIPRX">
        <Variant id="a" pravapis="A2008" lemma="зну+дзіцца">
            <Slounik name="piskunou2012" idx="72829">{b}зну´дзі´цца{/b} {i}зак.{/i}, зну´джуся, -дзіцца {i}і{/i} знуджу´ся, -у´дзіцца /// v10{sup}1{/sup}#v10{sup}1{/sup} C/</Slounik>
            <Form tag="0">знудзі+цца</Form>
            <Form tag="F1S">знуджу+ся</Form>
            <Form tag="F2S">зну+дзішся</Form>
            <Form tag="F3S">зну+дзіцца</Form>
            <Form tag="F1P">зну+дзімся</Form>
            <Form tag="F2P">зну+дзіцеся</Form>
            <Form tag="F3P">зну+дзяцца</Form>
            <Form tag="PMS">знудзі+ўся</Form>
            <Form tag="PFS">знудзі+лася</Form>
            <Form tag="PNS">знудзі+лася</Form>
            <Form tag="PXP">знудзі+ліся</Form>
            <Form tag="I2S">знудзі+ся</Form>
            <Form tag="I2P">знудзі+цеся</Form>
            <Form tag="PG">знудзі+ўшыся</Form>
        </Variant>
        <Variant id="b" pravapis="A2008" lemma="знудзі+цца">
            <Slounik name="piskunou2012" idx="72829">{b}зну´дзі´цца{/b} {i}зак.{/i}, зну´джуся, -дзіцца {i}і{/i} знуджу´ся, -у´дзіцца /// v10{sup}1{/sup}#v10{sup}1{/sup} C/</Slounik>
        </Variant>
    </Paradigm>
    <Paradigm pdgId="1220444" lemma="зну+дзіць" tag="VTPNX">
        <Variant id="a" pravapis="A2008" lemma="зну+дзіць">
            <Slounik name="piskunou2012" idx="72830">{b}зну´дзі´ць{/b} {i}зак.{/i}, {i}з{/i}ну´джу, -дзіць {i}і{/i} знуджу´, -у´дзіць ({i}змаркоціць; занядбаць{/i}; {i}безас.{/i}: {i}званітаваць{/i}) /// v10{sup}1{/sup}#v10{sup}1{/sup} C/</Slounik>
            <Form tag="0">знудзі+ць</Form>
            <Form tag="F1S">знуджу+</Form>
            <Form tag="F2S">зну+дзіш</Form>
            <Form tag="F3S">зну+дзіць</Form>
            <Form tag="F1P">зну+дзім</Form>
            <Form tag="F2P">зну+дзіце</Form>
            <Form tag="F3P">зну+дзяць</Form>
            <Form tag="PMS">знудзі+ў</Form>
            <Form tag="PFS">знудзі+ла</Form>
            <Form tag="PNS">знудзі+ла</Form>
            <Form tag="PXP">знудзі+лі</Form>
            <Form tag="I2S">знудзі+</Form>
            <Form tag="I2P">знудзі+це</Form>
            <Form tag="PG">знудзі+ўшы</Form>
        </Variant>
        <Variant id="b" pravapis="A2008" lemma="знудзі+ць">
            <Slounik name="piskunou2012" idx="72830">{b}зну´дзі´ць{/b} {i}зак.{/i}, {i}з{/i}ну´джу, -дзіць {i}і{/i} знуджу´, -у´дзіць ({i}змаркоціць; занядбаць{/i}; {i}безас.{/i}: {i}званітаваць{/i}) /// v10{sup}1{/sup}#v10{sup}1{/sup} C/</Slounik>
        </Variant>
    </Paradigm>
    <Paradigm pdgId="1221859" lemma="нану+дзіцца" tag="VIPRX">
        <Variant id="a" pravapis="A2008" lemma="нану+дзіцца">
            <Slounik name="piskunou2012" idx="106240">{b}нану´дзі´цца{/b} {i}зак.{/i}, нану´джуся, -дзіцца {i}і{/i} нануджу´ся, ну´дзіцца /// v10{sup}1{/sup}#v10{sup}1{/sup} C/</Slounik>
            <Form tag="0">нанудзі+цца</Form>
            <Form tag="F1S">нануджу+ся</Form>
            <Form tag="F2S">нану+дзішся</Form>
            <Form tag="F3S">нану+дзіцца</Form>
            <Form tag="F1P">нану+дзімся</Form>
            <Form tag="F2P">нану+дзіцеся</Form>
            <Form tag="F3P">нану+дзяцца</Form>
            <Form tag="PMS">нанудзі+ўся</Form>
            <Form tag="PFS">нанудзі+лася</Form>
            <Form tag="PNS">нанудзі+лася</Form>
            <Form tag="PXP">нанудзі+ліся</Form>
            <Form tag="I2S">нанудзі+ся</Form>
            <Form tag="I2P">нанудзі+цеся</Form>
            <Form tag="PG">нанудзі+ўшыся</Form>
        </Variant>
        <Variant id="b" pravapis="A2008" lemma="нанудзі+цца">
            <Slounik name="piskunou2012" idx="106240">{b}нану´дзі´цца{/b} {i}зак.{/i}, нану´джуся, -дзіцца {i}і{/i} нануджу´ся, ну´дзіцца /// v10{sup}1{/sup}#v10{sup}1{/sup} C/</Slounik>
        </Variant>
    </Paradigm>
    <Paradigm pdgId="1222417" lemma="ну+дзіцца" tag="VIMRX">
        <Variant id="a" pravapis="A2008" lemma="ну+дзіцца">
            <Slounik name="piskunou2012" idx="116443">{b}ну´дзі´цца{/b} {i}незак.{/i}, ну´джуся, -дзіцца {i}і{/i} нуджу´ся, ну´дзіцца /// v10{sup}1{/sup}#v10{sup}1{/sup} C/</Slounik>
            <Form tag="0">нудзі+цца</Form>
            <Form tag="R1S">нуджу+ся</Form>
            <Form tag="R2S">ну+дзішся</Form>
            <Form tag="R3S">ну+дзіцца</Form>
            <Form tag="R1P">ну+дзімся</Form>
            <Form tag="R2P">ну+дзіцеся</Form>
            <Form tag="R3P">ну+дзяцца</Form>
            <Form tag="PMS">нудзі+ўся</Form>
            <Form tag="PFS">нудзі+лася</Form>
            <Form tag="PNS">нудзі+лася</Form>
            <Form tag="PXP">нудзі+ліся</Form>
            <Form tag="I2S">нудзі+ся</Form>
            <Form tag="I2P">нудзі+цеся</Form>
            <Form tag="RG">ну+дзячыся</Form>
        </Variant>
        <Variant id="b" pravapis="A2008" lemma="нудзі+цца">
            <Slounik name="piskunou2012" idx="116443">{b}ну´дзі´цца{/b} {i}незак.{/i}, ну´джуся, -дзіцца {i}і{/i} нуджу´ся, ну´дзіцца /// v10{sup}1{/sup}#v10{sup}1{/sup} C/</Slounik>
        </Variant>
    </Paradigm>
    <Paradigm pdgId="1223835" lemma="пану+дзіцца" tag="VIPRX">
        <Variant id="a" pravapis="A2008" lemma="пану+дзіцца">
            <Slounik name="piskunou2012" idx="130482">{b}пану´дзі´цца{/b} {i}зак.{/i}, пану´джуся, -дзіцца {i}і{/i} пануджу´ся, -у´дзіцца /// v10{sup}1{/sup}#v10{sup}1{/sup} C/</Slounik>
            <Form tag="0">панудзі+цца</Form>
            <Form tag="F1S">пануджу+ся</Form>
            <Form tag="F2S">пану+дзішся</Form>
            <Form tag="F3S">пану+дзіцца</Form>
            <Form tag="F1P">пану+дзімся</Form>
            <Form tag="F2P">пану+дзіцеся</Form>
            <Form tag="F3P">пану+дзяцца</Form>
            <Form tag="PMS">панудзі+ўся</Form>
            <Form tag="PFS">панудзі+лася</Form>
            <Form tag="PNS">панудзі+лася</Form>
            <Form tag="PXP">панудзі+ліся</Form>
            <Form tag="I2S">панудзі+ся</Form>
            <Form tag="I2P">панудзі+цеся</Form>
            <Form tag="PG">панудзі+ўшыся</Form>
        </Variant>
        <Variant id="b" pravapis="A2008" lemma="панудзі+цца">
            <Slounik name="piskunou2012" idx="130482">{b}пану´дзі´цца{/b} {i}зак.{/i}, пану´джуся, -дзіцца {i}і{/i} пануджу´ся, -у´дзіцца /// v10{sup}1{/sup}#v10{sup}1{/sup} C/</Slounik>
        </Variant>
    </Paradigm>
    <Paradigm pdgId="1223836" lemma="пану+дзіць" tag="VIPNX">
        <Variant id="a" pravapis="A2008" lemma="пану+дзіць">
            <Slounik name="piskunou2012" idx="130483">{b}пану´дзі´ць{/b} {i}зак.{/i}, пану´джу, -дзіць {i}і{/i} пануджу´, -у´дзіць ({i}пасумаваць; пабыць у нудзе; безас.{/i}: {i}пра стан млоснасці{/i}) /// v10{sup}1{/sup}#v10{sup}1{/sup} C/</Slounik>
            <Form tag="0">панудзі+ць</Form>
            <Form tag="F1S">пануджу+</Form>
            <Form tag="F2S">пану+дзіш</Form>
            <Form tag="F3S">пану+дзіць</Form>
            <Form tag="F1P">пану+дзім</Form>
            <Form tag="F2P">пану+дзіце</Form>
            <Form tag="F3P">пану+дзяць</Form>
            <Form tag="PMS">панудзі+ў</Form>
            <Form tag="PFS">панудзі+ла</Form>
            <Form tag="PNS">панудзі+ла</Form>
            <Form tag="PXP">панудзі+лі</Form>
            <Form tag="I2S">панудзі+</Form>
            <Form tag="I2P">панудзі+це</Form>
            <Form tag="PG">панудзі+ўшы</Form>
        </Variant>
        <Variant id="b" pravapis="A2008" lemma="панудзі+ць">
            <Slounik name="piskunou2012" idx="130483">{b}пану´дзі´ць{/b} {i}зак.{/i}, пану´джу, -дзіць {i}і{/i} пануджу´, -у´дзіць ({i}пасумаваць; пабыць у нудзе; безас.{/i}: {i}пра стан млоснасці{/i}) /// v10{sup}1{/sup}#v10{sup}1{/sup} C/</Slounik>
        </Variant>
    </Paradigm>
    <Paradigm pdgId="1224959" lemma="перану+дзіцца" tag="VIPRX">
        <Variant id="a" pravapis="A2008" lemma="перану+дзіцца">
            <Slounik name="piskunou2012" idx="141643">{b}перану´дзі´цца{/b}* {i}зак.{/i}, перану´джуся, -дзіцца {i}і{/i} перануджу´ся, -у´дзіцца /// v10{sup}1{/sup}#v10{sup}1{/sup} C/</Slounik>
            <Form tag="0">перанудзі+цца</Form>
            <Form tag="F1S">перануджу+ся</Form>
            <Form tag="F2S">перану+дзішся</Form>
            <Form tag="F3S">перану+дзіцца</Form>
            <Form tag="F1P">перану+дзімся</Form>
            <Form tag="F2P">перану+дзіцеся</Form>
            <Form tag="F3P">перану+дзяцца</Form>
            <Form tag="PMS">перанудзі+ўся</Form>
            <Form tag="PFS">перанудзі+лася</Form>
            <Form tag="PNS">перанудзі+лася</Form>
            <Form tag="PXP">перанудзі+ліся</Form>
            <Form tag="I2S">перанудзі+ся</Form>
            <Form tag="I2P">перанудзі+цеся</Form>
            <Form tag="PG">перанудзі+ўшыся</Form>
        </Variant>
        <Variant id="b" pravapis="A2008" lemma="перанудзі+цца">
            <Slounik name="piskunou2012" idx="141643">{b}перану´дзі´цца{/b}* {i}зак.{/i}, перану´джуся, -дзіцца {i}і{/i} перануджу´ся, -у´дзіцца /// v10{sup}1{/sup}#v10{sup}1{/sup} C/</Slounik>
        </Variant>
    </Paradigm>
    <Paradigm pdgId="1224960" lemma="перану+дзіць" tag="VDPNX" meaning="перацярпець што-небудзь (перанудзіць зіму) і без прамога дапаўнення">
        <Variant id="a" pravapis="A2008" lemma="перану+дзіць">
            <Slounik name="piskunou2012" idx="141644">{b}перану´дзі´ць{/b}* {i}зак.{/i}, перану´джу, -дзіць {i}і{/i} перануджу´, -у´дзіць /// v10{sup}1{/sup}#v10{sup}1{/sup} C/</Slounik>
            <Form tag="0">перанудзі+ць</Form>
            <Form tag="F1S">перануджу+</Form>
            <Form tag="F2S">перану+дзіш</Form>
            <Form tag="F3S">перану+дзіць</Form>
            <Form tag="F1P">перану+дзім</Form>
            <Form tag="F2P">перану+дзіце</Form>
            <Form tag="F3P">перану+дзяць</Form>
            <Form tag="PMS">перанудзі+ў</Form>
            <Form tag="PFS">перанудзі+ла</Form>
            <Form tag="PNS">перанудзі+ла</Form>
            <Form tag="PXP">перанудзі+лі</Form>
            <Form tag="I2S">перанудзі+</Form>
            <Form tag="I2P">перанудзі+це</Form>
            <Form tag="PG">перанудзі+ўшы</Form>
        </Variant>
        <Variant id="b" pravapis="A2008" lemma="перанудзі+ць">
            <Slounik name="piskunou2012" idx="141644">{b}перану´дзі´ць{/b}* {i}зак.{/i}, перану´джу, -дзіць {i}і{/i} перануджу´, -у´дзіць /// v10{sup}1{/sup}#v10{sup}1{/sup} C/</Slounik>
        </Variant>
    </Paradigm>
    <Paradigm pdgId="1225538" lemma="прану+дзіцца" tag="VIPRX">
        <Variant id="a" pravapis="A2008" lemma="прану+дзіцца">
            <Slounik name="piskunou2012" idx="150230">{b}прану´дзі´цца{/b}* {i}зак.{/i}, прану´джуся, -дзіцца {i}і{/i} прануджу´ся, -у´дзіцца /// v10{sup}1{/sup}#v10{sup}1{/sup} C/</Slounik>
            <Form tag="0">пранудзі+цца</Form>
            <Form tag="F1S">прануджу+ся</Form>
            <Form tag="F2S">прану+дзішся</Form>
            <Form tag="F3S">прану+дзіцца</Form>
            <Form tag="F1P">прану+дзімся</Form>
            <Form tag="F2P">прану+дзіцеся</Form>
            <Form tag="F3P">прану+дзяцца</Form>
            <Form tag="PMS">пранудзі+ўся</Form>
            <Form tag="PFS">пранудзі+лася</Form>
            <Form tag="PNS">пранудзі+лася</Form>
            <Form tag="PXP">пранудзі+ліся</Form>
            <Form tag="I2S">пранудзі+ся</Form>
            <Form tag="I2P">пранудзі+цеся</Form>
            <Form tag="PG">пранудзі+ўшыся</Form>
        </Variant>
        <Variant id="b" pravapis="A2008" lemma="пранудзі+цца">
            <Slounik name="piskunou2012" idx="150230">{b}прану´дзі´цца{/b}* {i}зак.{/i}, прану´джуся, -дзіцца {i}і{/i} прануджу´ся, -у´дзіцца /// v10{sup}1{/sup}#v10{sup}1{/sup} C/</Slounik>
        </Variant>
    </Paradigm>
    <Paradigm pdgId="1225539" lemma="прану+дзіць" tag="VIPNX" meaning="прасумаваць">
        <Variant id="a" pravapis="A2008" lemma="прану+дзіць">
            <Slounik name="piskunou2012" idx="150231">{b}прану´дзі´ць{/b}* {i}зак.{/i}, прану´джу, -дзіць {i}і{/i} прануджу´, -у´дзіць /// v10{sup}1{/sup}#v10{sup}1{/sup} C/</Slounik>
            <Form tag="0">пранудзі+ць</Form>
            <Form tag="F1S">прануджу+</Form>
            <Form tag="F2S">прану+дзіш</Form>
            <Form tag="F3S">прану+дзіць</Form>
            <Form tag="F1P">прану+дзім</Form>
            <Form tag="F2P">прану+дзіце</Form>
            <Form tag="F3P">прану+дзяць</Form>
            <Form tag="PMS">пранудзі+ў</Form>
            <Form tag="PFS">пранудзі+ла</Form>
            <Form tag="PNS">пранудзі+ла</Form>
            <Form tag="PXP">пранудзі+лі</Form>
            <Form tag="I2S">пранудзі+</Form>
            <Form tag="I2P">пранудзі+це</Form>
            <Form tag="PG">пранудзі+ўшы</Form>
        </Variant>
        <Variant id="b" pravapis="A2008" lemma="пранудзі+ць">
            <Slounik name="piskunou2012" idx="150231">{b}прану´дзі´ць{/b}* {i}зак.{/i}, прану´джу, -дзіць {i}і{/i} прануджу´, -у´дзіць /// v10{sup}1{/sup}#v10{sup}1{/sup} C/</Slounik>
        </Variant>
    </Paradigm>
    <Paradigm pdgId="1226069" lemma="прыну+дзіцца" tag="VIPRX">
        <Variant id="a" pravapis="A2008" lemma="прыну+дзіцца">
            <Slounik name="piskunou2012" idx="155231">{b}прыну´дзі´цца{/b}* {i}зак.{/i}, прыну´джуся, -дзіцца {i}і{/i} прынуджу´ся, -у´дзіцца ({i}стаць нудным{/i}) /// v10{sup}1{/sup}#v10{sup}1{/sup} C/</Slounik>
            <Form tag="0">прынудзі+цца</Form>
            <Form tag="F1S">прынуджу+ся</Form>
            <Form tag="F2S">прыну+дзішся</Form>
            <Form tag="F3S">прыну+дзіцца</Form>
            <Form tag="F1P">прыну+дзімся</Form>
            <Form tag="F2P">прыну+дзіцеся</Form>
            <Form tag="F3P">прыну+дзяцца</Form>
            <Form tag="PMS">прынудзі+ўся</Form>
            <Form tag="PFS">прынудзі+лася</Form>
            <Form tag="PNS">прынудзі+лася</Form>
            <Form tag="PXP">прынудзі+ліся</Form>
            <Form tag="I2S">прынудзі+ся</Form>
            <Form tag="I2P">прынудзі+цеся</Form>
            <Form tag="PG">прынудзі+ўшыся</Form>
        </Variant>
        <Variant id="b" pravapis="A2008" lemma="прынудзі+цца">
            <Slounik name="piskunou2012" idx="155231">{b}прыну´дзі´цца{/b}* {i}зак.{/i}, прыну´джуся, -дзіцца {i}і{/i} прынуджу´ся, -у´дзіцца ({i}стаць нудным{/i}) /// v10{sup}1{/sup}#v10{sup}1{/sup} C/</Slounik>
        </Variant>
    </Paradigm>
    <Paradigm pdgId="1226069" lemma="прыну+дзіцца" tag="VIPRX">
        <Variant id="a" pravapis="A2008" lemma="прыну+дзіцца">
            <Slounik name="piskunou2012" idx="155231">{b}прыну´дзі´цца{/b}* {i}зак.{/i}, прыну´джуся, -дзіцца {i}і{/i} прынуджу´ся, -у´дзіцца ({i}стаць нудным{/i}) /// v10{sup}1{/sup}#v10{sup}1{/sup} C/</Slounik>
            <Form tag="0">прынудзі+цца</Form>
            <Form tag="F1S">прынуджу+ся</Form>
            <Form tag="F2S">прыну+дзішся</Form>
            <Form tag="F3S">прыну+дзіцца</Form>
            <Form tag="F1P">прыну+дзімся</Form>
            <Form tag="F2P">прыну+дзіцеся</Form>
            <Form tag="F3P">прыну+дзяцца</Form>
            <Form tag="PMS">прынудзі+ўся</Form>
            <Form tag="PFS">прынудзі+лася</Form>
            <Form tag="PNS">прынудзі+лася</Form>
            <Form tag="PXP">прынудзі+ліся</Form>
            <Form tag="I2S">прынудзі+ся</Form>
            <Form tag="I2P">прынудзі+цеся</Form>
            <Form tag="PG">прынудзі+ўшыся</Form>
        </Variant>
        <Variant id="b" pravapis="A2008" lemma="прынудзі+цца">
            <Slounik name="piskunou2012" idx="155231">{b}прыну´дзі´цца{/b}* {i}зак.{/i}, прыну´джуся, -дзіцца {i}і{/i} прынуджу´ся, -у´дзіцца ({i}стаць нудным{/i}) /// v10{sup}1{/sup}#v10{sup}1{/sup} C/</Slounik>
        </Variant>
    </Paradigm>
</Wordlist>
